【裁判字號】    97,訴,275
【裁判日期】    970430
【裁判案由】    違反毒品危害防制條例
【裁判全文】
臺灣雲林地方法院刑事判決               97年度訴字第275號
公  訴  人  臺灣雲林地方法院檢察署檢察官
被      告  甲○○
                      （另案在臺灣雲林第二監獄執行中）
上列被告因違反毒品危害防制條例案件，經檢察官提起公訴（96
年度毒偵字第1171號），被告於準備程序中就被訴事實為有罪之
陳述，受命法官告知被告簡式審判程序之旨，並聽取當事人之意
見後，本院合議庭裁定改由受命法官獨任以簡式審判程序審理，
判決如下：
    主  文
甲○○施用第一級毒品，累犯，處有期徒刑拾月。
    犯罪事實及理由
壹、程序事項：
    本件經被告甲○○於準備程序期日為有罪之陳述，而經本院
    裁定以簡式審判程序加以審理，則依據刑事訴訟法第273 條
    之2 、同法第159 條第2 項之規定，不適用傳聞法則有關限
    制證據能力之相關規定；並得依同法第310 條之2 之準用同
    法第454 條之規定製作略式判決書，依法僅需記載犯罪事實
    、證據名稱及應適用之法條，並得以簡略方式為之，合先敘
    明。
貳、實體事項：
一、構成犯罪事實：
    甲○○前於民國91年間因施用毒品案件，經本院於92年2 月
    27日，以91年度訴字第457 號判處有期徒刑1 年2 月，於92
    年3 月21日確定；又於92年間因竊盜案件，經本院於93年3
    月31日，以93年度六簡字第63號判處有期徒刑4 月，於93年
    4 月26日確定；又於92年間因施用毒品案件，經本院於93年
    2 月27日，以92年度訴字第678 號判處有期徒刑7 月，於93
    年3 月18日確定；又於92年間因施用毒品案件，經本院於93
    年3 月31日，以93年度六簡字第65號判處有期徒刑6 月確定
    ；後3 罪嗣經定應執行有期徒刑1 年4 月確定，與前開1 年
    2 月之刑接續執行，甫於95年5 月16日縮短刑期執行完畢。
    又因施用毒品案件，經送入戒治處所強制戒治，於91年12月
    17日停止戒治付保護管束，於92年7 月6 日保護管束期滿未
    經撤銷（即上開92年度訴字第678 號案件）。詎仍不思悔改
    ，於強制戒治執行完畢釋放後5 年內又基於施用第一級毒品
    之犯意，於96年6 月7 日某時，在其位於雲林縣斗南鎮○○
    里○○路21號住處，以將毒品海洛因摻水置入注射針筒注射
    手臂血管之方式，施用第一級毒品海洛因1 次。嗣於96年6
    月8 日下午3 時50分許，在雲林縣大埤鄉○○路448 號前，
    因騎乘機車未懸掛車牌，為警盤查而當場查獲，經甲○○同
    意採集尿液送驗後，結果呈嗎啡陽性反應，始悉上情。
二、認定犯罪事實所憑之證據名稱：
    (一)雲林縣警察局斗南分局查獲毒品嫌犯尿液送檢真實姓名對
      照表1 份。
    (二)臺灣檢驗科技股份有限公司濫用藥物尿液檢驗報告1 份。
    (三)刑案資料查註紀錄表及全國施用毒品案件紀錄表各1 份。
    (四)被告甲○○於警詢及本院審理時之自白，且與上開積極證
      據相符，應可採信。
    (五)綜上所述，本件事證明確，被告犯行應堪認定。
三、論罪科刑之理由：
    (一)查海洛因，係毒品危害防制條例第2 條第2 項第1 款所定
      之第一級毒品。是核被告甲○○所為，係犯毒品危害防制
      條例第10條第1 項之施用第一級毒品罪。被告施用第一級
      毒品前後持有第一級毒品之低度行為應為施用第一級毒品
      之高度行為所吸收，不另論罪。
    (二)被告前於91年間因施用毒品案件，經本院於92年2 月27日
      ，以91年度訴字第457 號判處有期徒刑1 年2 月，於92年
      3 月21日確定；又於92年間因竊盜案件，經本院於93年3
      月31日，以93年度六簡字第63號判處有期徒刑4 月，於93
      年4 月26日確定；又於92年間因施用毒品案件，經本院於
      93年2 月27日，以92年度訴字第678 號判處有期徒刑7 月
      ，於93年3 月18日確定；又於92年間因施用毒品案件，經
      本院於93年4 月26日，以93年度六簡字第65號判處有期徒
      刑6 月確定；後3 罪嗣經定應執行有期徒刑1 年4 月確定
      ，與前開1 年2 月之刑接續執行，甫於95年5 月16日縮短
      刑期執行完畢，有臺灣高等法院被告前案紀錄表1 份在卷
      可參，其於前開有期徒刑執行完畢後，5 年內故意再犯本
      件有期徒刑以上之罪，為累犯，應依刑法第47條第1 項規
      定加重其刑。
    (三)爰審酌被告前曾有竊盜等前科，素行並非良好，又經送2
      次觀察、勒戒後，獲不起訴處分確定，仍因施用毒品經送
      強制戒治，且多次因施用毒品案件，經法院判處罪刑確定
      ，竟再犯本件之罪，顯無悔改之意，及其犯罪之目的單純
      、手段平和、所生危害非鉅、犯罪後坦承犯行態度尚可，
      並考量施用毒品者均有相當程度之成癮性及心理依賴性，
      其犯罪心態與一般刑事犯罪之本質並不相同等一切情狀，
      量處如主文所示之刑。
四、適用之法律：
    (一)刑事訴訟法第273 條之1 第1 項、第299 條第1 項前段、
      第310 條之2 、第454 條。
    (二)毒品危害防制條例第10條第1 項、第23條第2 項。
    (三)刑法第11條前段、第47條第1 項。
本案經檢察官廖弼妍到庭執行職務。
中    華    民    國    97    年    4     月    30    日
                  刑事第二庭  法  官  廖淑華
以上正本證明與原本無異。
如不服本判決，應於判決收受後10日內，向本院提出上訴狀（須
附繕本）。
                              書記官  張菀純
中    華    民    國    97    年    4     月    30    日
附錄本案論罪科刑法條全文：
毒品危害防制條例第10條：
施用第一級毒品者，處6 月以上5 年以下有期徒刑。
施用第二級毒品者，處3 年以下有期徒刑。


司法院資訊處製作；財團法人民間司法改革基金會備份。
